【裁判字號】    92,簡上,108
【裁判日期】    921031
【裁判案由】    妨害家庭
【裁判全文】
臺灣屏東地方法院刑事判決                        九十二年度簡上字第一八號
    上訴人  甲○○
    即被告
    上訴人  乙○○
    即被告
右列上訴人因妨害家庭案件，不服臺灣屏東地方法院高雄簡易庭九十二年度簡字第四
六一號中華民國九十二年九月二十日第一審簡易判決（聲請案號：九十二年度偵字第
三八一○號），提起上訴，本院管轄之第二審合議庭判決如左：
    主  文
上訴駁回。
甲○○緩刑貳年。
    事實及理由
一、本件經本院審理結果，認原審以被告甲○○、乙○○二人確實有通（相）姦犯行
    ，依刑法第二百三十九條規定，分別判處被告二人各有期徒刑參月，如易科罰金
    均以三百元折算一日，其認事、用法、量刑等均無不當，應予維持，並引用後附
    第一審判決所載之事實、證據及理由。
二、被告二人上訴意旨略稱：被告二人已與告訴人達成和解，有和解書在卷，懇請輕
    判並給予緩刑之機會等語。
三、查刑法第二百三十九條之罪，其法定刑為一年以下有期徒刑，本件原判決審酌被
    告二人之品行、犯罪動機、所生危害、犯後態度等情，量處如主文所示之刑，如
    易科罰金均以三百元折算一日，顯屬適當，被告二人提起上訴，並無理由，應予
    駁回。
四、被告甲○○前於八十六年間因違反麻醉藥品管理條例案件，經本院判處有期徒刑
    四月，於八十六年七月二十五日易科罰金執行完畢，有卷附前科表為憑，甲○○
    曾受有期徒刑之宣告，執行完畢後五年以內，並未再曾受有期徒刑以上刑之宣告
    ，合乎緩刑之要件，且其犯後已知悔悟，與告訴人和解，依其犯罪手段、情節及
    造成被害人之危害程度等，本院衡量認經此教訓，當知悔改，本院認其所受之宣
    告刑，以暫不執行為適當，併予宣告緩刑二年，以啟自新。至於被告即上訴人張
    鳳書，其曾犯肅清煙毒條例等罪，經判處有期徒刑七年十月，現假釋中，並有前
    科表在卷可稽，不思悔改明知違法而重蹈前愆，且其經合法傳喚未到庭，尚無證
    據證明其犯後已知悔悟而無再犯之餘，並不合乎緩刑之要件，是被告張鳳書之上
    訴請求宣告緩刑，非有理由，併予說明。
五、按被告經合法傳喚，無正當之理由不到庭者，得不待其陳述，逕行判決，簡易判
    決之第二審程序，亦準用上開規定，刑事訴訟法第三百七十一條、第四百五十五
    條之一第三項分別定有明文。本件被告乙○○於審判期日經合法傳喚而無正當理
    由未到庭，有送達回證一紙附卷可憑，核諸上開說明，此部份爰不待其到庭逕行
    判決，附此敘明。
六、依刑事訴訟法第四百五十五條之一第三項、第三百七十三條、第三百六十八條、
    第三百七十一條，刑法第七十四條第二款，判決如主文。
本案經檢察官蔡榮龍到庭執行職務。
中      華      民      國    九十二    年     十     月     三十一     日
                                     臺灣屏東地方法院刑事第四庭
                                         審判長法  官  簡志瑩
                                               法  官  陳姵君
                                               法  官  陳松檀
不得上訴。
右正本證明與原本無異。
                             書記官  林鴻仁
中      華      民      國    九十二    年     十     月     三十一     日


司法院資訊處製作；財團法人民間司法改革基金會備份。
